# 公允价值计量的投资性房地产改建问题

提问人：Sera.sun 时间：2021-04-15 10:33:06
请教陈版，按公允价值计量的投资性房地产发生的相关大额改建支出是否可以直接计入投资性房地产原值，对于投资性房地产的改建支出是否需要达到一定的标准才可以计入投资性房地产，相关标准是否有政策性文件，如果可以计入投资性房地产应如何进行账务处理，相关工程款是竣工结算之后一次性计入投房，还是在相关支出发生的过程中可陆续计入资产，并且是否需要交纳房产税？

回答人：chenyiwei
投资性房地产的改建支出计入其成本的标准，与以成本模式计量的投资性房地产或者固定资产的后续支出资本化的条件相同。
在后续支出发生后，投资性房地产的公允价值也会相应发生变化（但幅度不一定相同），此时应重新确定其公允价值，并与变动后的成本相比较，确认公允价值变动损益。
投资性房地产改建期间，如果停业的，一般将其成本转入“投资性房地产——在建”，相应的后续改造支出也在该明细科目中归集成本。